臺灣基隆地方法院基隆簡易庭小額民事判決
109年度基小字第3403號
原      告  新光產物保險股份有限公司

法定代理人  吳昕紘  
訴訟代理人  李彥明  
被      告  曹俊德  

上列當事人間損害賠償事件，本院於民國110年3月17日言詞辯論
終結，判決如下：
    主  文
被告應給付原告新臺幣貳萬玖仟伍佰肆拾陸元，及自民國一○九
年十二月五日起至清償日止，按週年利率百分之五計算之利息。
原告其餘之訴駁回。
訴訟費用新臺幣壹仟元，由被告負擔新臺幣捌佰貳拾元，餘由原
告負擔。
本判決第一項得假執行。
    事實及理由
一、本件被告經合法通知，未於言詞辯論期日到場，查無民事訴
    訟法第386條所列各款情事，爰依原告聲請由其一造辯論而
    為判決。
二、原告起訴主張：原告承保訴外人富健和生物科技股份有限公
    司所有之車牌號碼000-0000號自用小客車（下稱系爭車輛）
    ，訴外人林雨新於109年7月12日上午11時10分許駕駛系爭車
    輛行經新北市萬里區野柳里台2線公路46.5公里處，適逢被
    告駕駛車牌號碼0000-00號自用小客車行經該處，因被告有
    疏未注意車前狀況之過失，而撞擊系爭車輛致生損害，經送
    廠修理後，其修復費用為36,047元（含工資：26,757元、零
    件：9,290元）。原告已依保險契約如數給付被保險人，依
    法取得代位求償權，原告自得向被告求償。為此，依侵權行
    為及保險代位之法律關係，提起本件訴訟，並聲明：被告應
    給付原告36,047元及自起訴狀繕本送達被告之翌日起至清償
    日止，按年息5%計算之利息。
三、被告未於言詞辯論期日到場，亦未提出書狀作何聲明或陳述
    。
四、本院得心證之理由：
　㈠按因故意或過失，不法侵害他人之權利者，負損害賠償責任
    ；汽車、機車或其他非依軌道行駛之動力車輛，在使用中加
    損害於他人者，駕駛人應賠償因此所生之損害，民法第 184
    條第1項前段、第191條之2前段分別有明文。又被保險人因
    保險人應負保險責任之損失發生，而對於第三人有損失賠償
    請求權者，保險人得於給付賠償金額後代位行使被保險人對
    第三人之請求權，但其所請求之數額，以不逾賠償金額為限
    ，保險法第53條第1項亦有明定。次按物被毀損時，被害人
    除得依民法第196條請求賠償外，並不排除民法第213條至第
    215條之適用。依民法第196條請求賠償物被毀損所減少之價
    額，得以修復費用為估定之標準，但以必要者為限（例如：
    修理材料以新品換舊品，應予折舊）。被害人如能證明其物
    因毀損所減少之價額，超過必要之修復費用時，就其差額，
    仍得請求賠償，此有最高法院77年度第9次民事庭會議決議
    可資參照。
　㈡原告主張被告駕駛車號0000-00號自用小客車，於109年7月12
    日上午11時10分許，行經新北市萬里區野柳里台2線公路46.
    5公里處，與系爭車輛發生碰撞，致系爭車輛受損，及原告
    已依約賠付上揭金額而修復系爭車輛等事實，業據原告提出
    新光產物保險車險保單查詢列印、系爭車輛行車執照、訴外
    人即當時駕駛系爭車輛之林雨新駕駛執照、車損照片、新北
    市政府警察局道路交通事故當事人登記聯單影本、新北市政
    府警察局道路交通事故初步分析研判表、國都汽車股份有限
    公司LS濱江廠估價單、電子發票證明聯等件影本為證，且經
    本院依職權向新北市政府警察局金山分局調閱本件道路交通
    事故相關資料（見該局109年11月11日新北警金交字第10943
    20732號函暨其附件，含新北市政府警察局道路交通事故初
    步分析研判表、道路交通事故現場圖、A3類道路交通事故調
    查紀錄表、現場採證及車損照片、道路交通事故當事人酒精
    測定紀錄表、新北市政府警察局道路交通事故當事人登記聯
    單、光碟1片等）在卷可稽，堪信為真。
　㈢按汽車行駛時，駕駛人應注意車前狀況，並隨時採取必要之
    安全措施，道路交通安全規則第94條第3項定有明文。經查
    ，本件道路交通事故之發生，經被告於員警調查時自承因彎
    下腰拿東西導致車輛向前滑行撞到系爭車輛等語，有A3類道
    路交通事故調查紀錄表在卷可佐，足見其確有未注意車前狀
    況並隨時採取必要安全措施之過失，此亦與新北市政府警察
    局道路交通事故初步分析研判表所認之結論相同；復參酌道
    路交通事故現場圖所示相關車輛行車軌跡所示情形及警方到
    場處理時所拍攝之照片亦與其所述相符，被告之過失自可認
    定；從而堪認被告對於系爭車輛之損害造成係有過失，是被
    告自應負侵權行為損害賠償責任。而原告既已依保險契約給
    付系爭車輛之修復費用修復系爭車輛，自得依保險法第53條
    規定代位行使對被告之損害賠償請求權。
　㈣原告主張其所支付之系爭車輛受損之修復費用為36,047元（
    工資26,757元、零件9,290元），業經提出電子發票證明聯
    、上開估價單等件為證，核其修復內容與卷內車損照片所示
    並無不合，堪認上開修復項目所需之費用，均屬本件事故之
    必要修復費用無訛。
　㈤再查系爭車輛於106年11月出廠（見系爭車輛之行車執照影本
    ，因不知其確切之出廠日期，推定系爭車輛為106年11月15
    日出廠，而以106年11月15日為計算折舊之基準），至事故
    發生即受損之109年7月12日止，依營利事業所得稅查核準則
    第95條第6款規定：「固定資產提列折舊採用定率遞減法者
    ，以1年為計算單位，其使用期間未滿1年者，按實際使用之
    月數相當於全年之比例計算之，不滿1月者，以月計」之方
    法計算結果，使用之時間應以2年8月計，其車輛及附加零件
    已有折舊，應將折舊部分予以扣除。本院依行政院所頒固定
    資產耐用年數表及固定資產折舊率之規定，自用小客車之耐
    用年數為5年，依定率遞減法每年折舊369‰，則原告請求之
    修理費中，零件部份之9,290元應予折舊，依上開標準計算
    折舊後，原告所得請求之材料部份費用為2,789元（計算式
    ：第1年折舊值為9,290元369‰=3,428元【元以下四捨五入
    ，下同】，折舊後價值為9,290元-3,428元=5,862元；第2年
    折舊值為5,862元369‰=2,163元，折舊後價值為5,862元-2,
    163元=3,699元；第3年【僅8個月】之折舊值為3,699元369
    ‰⁸／₁₂=910元，其折舊後價值則為3,699元-910元=2,789元
    ）。加計其餘不應折舊之修復金額（工資26,757元），則修
    復系爭車輛之必要費用應為29,546元（計算式：2,789元+26
    ,757元=29,546元）。故原告主張之車輛修復費用，在此範
    圍內係屬必要，逾此範圍，即非可採。
　㈥按給付無確定期限者，債務人於債權人得請求給付時，經其
    催告而未為給付，自受催告時起，負遲延責任。其經債權人
    起訴而送達訴狀，或依督促程序送達支付命令，或為其他相
    類之行為者，與催告有同一之效力。遲延之債務，以支付金
    錢為標的者，債權人得請求依法定利率計算之遲延利息，但
    約定利率較高者，仍從其約定利率；應付利息之債務，其利
    率未經約定，亦無法律可據者，週年利率為5％，民法第229
    條第2項、第233條第1項及第203條分別定有明文。經查，本
    件原告所代位係侵權行為損害賠償之債，為給付未確定期限
    債務。是原告請求自起訴狀繕本送達翌日（即109年12月5日
    ）起至清償日止，按週年利率5％計算之法定遲延利息，合於
    上開規定，應予准許。
五、綜上所述，原告基於民法侵權行為之規定及保險代位之法律
    關係，請求被告給付29,546元，及自起訴狀繕本送達之翌日
    即109年12月5日起至清償日止，按週年利率5%計算之利息，
    為有理由，應予准許。逾此範圍之請求，為無理由，應予駁
    回。
六、本件係適用小額訴訟程序所為被告敗訴之判決，依民事訴訟
    法第436條之20規定，就原告勝訴部分依職權宣告假執行。
七、訴訟費用即第一審裁判費1,000元，由被告負擔820元，餘由
    原告負擔。
八、據上論結，本件原告之訴為一部有理由、一部無理由，依民
    事訴訟法第436條之23、第436條之19第1項、第436條之20、
    第436條第2項、第385條第1項前段、第79條、第87條第1項
    判決如主文。
中　　華　　民　　國　　110 　年　　3 　　月　　31　　日
                  基隆簡易庭法　官　李謀榮　　　　　
以上正本係照原本作成
對於本件判決如有不服，應於收受送達後20日內向本院提出上訴
書狀，上訴於本院合議庭，並按他造當事人之人數附具繕本。
當事人之上訴，非以判決違背法令為理由不得為之，上訴狀應記
載上訴理由，表明下列各款事項：
㈠原判決所違背之法令及其具體內容。
㈡依訴訟資料可認為原判決有違背法令之具體事實。
如委任律師提起上訴者，應一併繳納上訴審裁判費。
中　　華　　民　　國　　110 　年　　3 　　月　　31　　日
                            書記官　鄭又綾